# 请教陈版，专门借款利息收入问题

提问人：zhengdefei 时间：2017-10-22 14:28:02
某公司 2016 年通过资产证券化和融资租赁融资 13 亿元，专项用于工程建设，该公司将上述融资作为专项借款管理，利息资本化计入在建工程，同时资产证券化专户中尚未使用的闲置资金用于购买货币基金等，产生的投资收益冲减在建工程； 2017 年 1 月，该公司将尚未使用的闲置资金 3 亿元借给集团内关联方，约定利率10%，预计 2017 年将产生0.3亿元的利息收入，请问该利息收入可否直接冲减在建工程？或是否有必要将涉及的专项借款作为一般借款核算，同时该利息收入计入其他业务收入？

回答人：chenyiwei
你的理解基本合理。专门借款被挪用之后就不应再被视为专门借款，而应按一般借款考虑其利息资本化和对应的闲置借款资金投资收益处理问题。

提问人：zhengdefei 时间：2017-10-25 16:00:51
也不好确定是挪用，跟楼上说的“资本化期间未动用的专门借款进行暂时性投资”差不多的性质，请问这种情况怎么处理更合适？

回答人：chenyiwei
如果不属于挪用，确实是利用资金流的时间间隔实现的投资收益，则可以冲减在建工程成本中包含的资本化利息。